最高法院刑事判決　　　　　　　　　 111年度台上字第1761號
上　訴　人　黃崑豪
上列上訴人因違反毒品危害防制條例案件，不服臺灣高等法院臺
中分院中華民國110年12月10日第二審判決（110年度上訴字第18
15號，起訴案號：臺灣臺中地方檢察署110 年度偵字第5019號）
，提起上訴，本院判決如下：
    主  文
上訴駁回。
    理  由
一、按刑事訴訟法第377 條規定，上訴於第三審法院，非以判決
    違背法令為理由，不得為之。是提起第三審上訴，應以原判
    決違背法令為理由，係屬法定要件。如果上訴理由書狀並未
    依據卷內訴訟資料，具體指摘原判決不適用何種法則或如何
    適用不當，或所指摘原判決違法情事，顯與法律規定得為第
    三審上訴理由之違法情形，不相適合時，均應認其上訴為違
    背法律上之程式，予以駁回。
二、本件原判決維持第一審論處上訴人黃崑豪犯共同販賣第三級
    毒品未遂罪刑及諭知沒收之判決，駁回其在第二審之上訴，
    已載敘其調查證據之結果及憑以認定犯罪事實之心證理由。
    而刑之量定，係實體法上賦予法院得依職權自由裁量之事項
    ，苟已以行為人之責任為基礎，並斟酌刑法第57條各款所列
    情狀，在法定刑度內，酌量科刑，無偏執一端，致明顯失出
    失入情形，即不得任意指摘為違法，以為第三審上訴之理由
    。原判決已綜合審酌刑法第57條科刑等一切情狀，適用刑法
    第25條第2 項、毒品危害防制條例第17條第2 項規定減輕、
    遞減其刑，並說明上訴人所為致生之危害性、共犯分工情形
    ，兼衡其智識程度、家庭生活經濟狀況，暨犯後態度等各情
    ，在罪責原則下適正行使其量刑之裁量權，科處所示之刑，
    核其量定之刑罰，已兼顧相關有利與不利之科刑資料，客觀
    上並未逾越法定刑度，又非濫用其裁量權限，核屬事實審法
    院量刑職權之適法行使，並不違背比例原則、公平原則及罪
    刑相當原則。又緩刑之諭知，除應具備一定之條件外，並須
    有可認為以暫不執行為適當之情形，始得為之，與應否依刑
    法第59條酌量減輕其刑，均屬法院有權斟酌決定，故未酌減
    其刑或宣告緩刑，既不違背法令，自不得執為提起第三審上
    訴之理由。原審審酌上訴人犯罪情狀，認無可憫恕或緩刑之
    事由，未予酌減其刑或諭知緩刑，已闡述不為緩刑宣告之理
    由明確，並無所指判決不備理由、不適用法則或適用不當之
    情形。雖未另敘明何以未予酌減其刑之理由，亦屬原審量刑
    裁量權之範疇，並不違法。上訴意旨單純就原審上開裁量權
    之合法行使，徒以自己說詞，任意指為違法，均非適法之第
    三審上訴理由。其上訴違背法律上之程式，應予駁回。
據上論結，應依刑事訴訟法第395條前段，判決如主文。
中    華    民    國   111    年    3     月    23    日
                  刑事第九庭審判長法  官  段  景  榕  
                                  法  官  楊  力  進  
                                  法  官  汪  梅  芬  
                                  法  官  宋  松  璟  
                                  法  官  鄧  振  球  
本件正本證明與原本無異
                                  書記官
中    華    民    國   111    年    3     月    31    日